【裁判字號】    89,勞上易,11
【裁判日期】    900320
【裁判案由】    給付薪資
【裁判全文】
臺灣高等法院臺南分院民事判決  八十九年度勞上易字第一一號
      上  訴  人    丙○○
      訴訟代理人    林德昇律師
                    陳文彬律師
      被上訴人      乙○○    .
                    甲○○    .
      右二人共同
      訴訟代理人    黃正男律師
      複代理人      盧世欽律師
右當事人間請求給付薪資事件，上訴人對於臺灣雲林地方法院中華民國八十九年十一
月七日八十九年勞訴字第四號第一審判決提起上訴，本院判決如左：
      主      文
原判決關於駁回上訴人後開第二項之訴部分，及訴訟費用之裁判均廢棄。
被上訴人應給付上訴人新台幣壹拾捌萬捌仟壹佰壹拾柒元，及自民國八十八年七月十
四日起至清償日止，按週年利率百分之五計算之利息。
其餘上訴駁回。
第一、二審訴訟費用（除減縮部分外）由被上訴人負擔二分之一，餘由上訴人負擔。
      事      實
甲、上訴人方面：
    一、聲明：求為判決：（一）原判決廢棄。（二）被上訴人應給付上訴人新台幣
        （以下同）五十三萬七千七百七十一元，及自民國八十八年七月十四日起至
        清償日止，按年息百分之五計算之利息。
    二、陳述：除與原判決記載相同者，予以引用外，補稱：
    （一）本件兩造關於僱傭契約之始點，當事人原係約定始於八十八年二月一日，
          為此，上訴人乃於是日與被上訴人甲○○至雲林醫師公會繳交證件，於同
          月二日獲准入會，並於四日由雲林縣衛生局發給雲府衛醫字第一五○○一
          號執照，參照上訴人於原審所提出由被上訴人擬定並向上訴人提出之合約
          書影本第四條之規定，該合約之起算日係起於八十八年四月一日至八十九
          年三月三十一日止，係以每月之月初作為契約之始點，並以月末作為契約
          之終點，可證兩造於二月份開始之僱傭契約始點亦係當月之始日（此份契
          約據被上訴人甲○○於八九年十月二十四日稱，是二月份醫院拿出去請人
          家打的，是照我們的內容．．．），此外，該醫院之藥劑師也是自二月一
          日起薪，此均可證本件兩造之僱傭契約之始點應係八十八年二月一日。被
          上訴人主張兩造僱傭期日始於二月十日，其主要論據是三月十日被上訴人
          始支付上訴人二月份之薪資，然按僱傭契約之始期與薪資給付日，本是兩
          回事，並不得因為三月十日被上訴人始支付上訴人二月份之薪資一事即推
          認僱傭契約始於二月十日，此從上訴人分別於四月十三日、五月十一日、
          六月十四日給付上訴人三、四、五月之薪資，即可證僱傭契約之始期與薪
          資給付日並不相同。此外，由被上訴人所經營之麥寮慈心診所在二月八日
          正式開幕前所印發之宣傳廣告中，即謂「本診所是由前台北榮總主治醫師
          丙○○醫師，為您作最親切的服務．．．」，並以偌大篇幅介紹上訴人，
          若謂上訴人於該診所開幕日（八日）尚未與上訴人開始僱傭關係，殊不知
          慈心診所在沒有醫師之狀況下，究係如何開幕。又依醫師法第八條：「醫
          師執業應向所在地直轄市或縣市衛生主管機關送驗醫師證明，申請登記，
          發給執業執照。」，本件被上訴人開設之慈心診所為新開業，上訴人為配
          合開業擔任負責醫師，於八十八年二月一日向宜蘭縣衛生局繳銷執業執照
          ，並於二月二日即向雲林縣衛生局辦妥入會，因依衛生署函：「醫師未經
          報備逕行前往外縣市作定期支援者，被支援地衛生主管機關查明屬實，可
          依醫師法第二十七條規定論處。」，故上訴人自八十八年二月一日起已不
          得執行醫師職務，正在等候與籌備慈心診所之開業看診，此一等候、籌備
          期間計七日應予起薪乃合乎情理。
    （二）上訴人擔任被上訴人診所醫師所應獲得之勞務報酬，在契約成立之始，雙
          方係約定二月份為三十五萬元（因為該月份從八日開始診療，故薪水較少
          ），此為被上訴人所自認，並於八十八年三月十日匯進上訴人之華僑銀行
          戶頭內。三月份雙方所約定之薪資則為四十萬元，另由被上訴人補貼五千
          元之計程車車資，然因上訴人之前在宜蘭曾發生車禍，曾授權被上訴人於
          三萬元範圍內代為洽談車禍和解事宜，雙方約定上訴人最多賠償三萬元之
          汽車修復費，因此，被上訴人乃於上訴人薪資中扣除三萬元後，於四月十
          三日匯給上訴人三十七萬五千元，此有上訴人所提出之存摺影本為證。自
          四月一日起，上訴人因工作時間延長，由原本之禮拜一至禮拜五晚間七點
          至九點延長至九點半，星期六則增加下午二點至六點以及晚間七點至九點
          半兩個班次，故薪資增加為四十七萬元，雖然雙方並未正式簽定書面契約
          ，然從被上訴人甲○○在八十九年十月二十四日言詞辯論筆錄供稱：「原
          告庭呈的合約書在二月份醫院拿出去請人家打的，是照我們的內容，拿回
          來後就給原告看，原告如果同意就簽名，因為雙方就部分內容不同意，故
          所以雙方沒有簽名」等語，可知該合約內容之薪水數額乃經被上訴人所同
          意，其才會拿去打字，故兩造確曾有約定四月份之薪資為四十七萬元，應
          無疑義，另被上訴人需補貼上訴人五千元之車資，被上訴人遂於五月十一
          日匯款四十七萬五千元予上訴人以給付薪資。
    （三）上訴人於僱傭期間內，自始至終均不曾向被上訴人借款，有關借款情事，
          顯係被上訴人臨訟所杜撰，此觀之被上訴人無從提出任何借款證據，且未
          於次月之薪資中扣除其所謂之前月借款，反於六月十四日匯款給付上訴人
          四十萬元，嗣經上訴人催討後，再給付現金七萬五千元，即可證明兩造間
          並無借款之關係存在。
    （四）被上訴人稱其代上訴人處理車禍之理賠金四四五○○元，於上訴人將離職
          之際才自薪水扣除，此亦違反常情，蓋被上訴人既於三月份已代墊金錢，
          怎可能不馬上扣除而留在七月份才扣，故應以上訴人所主張，被上訴人已
          自三月份之薪水扣除三萬元賠償費為可採。且從上訴人所庭呈之車行派修
          單中顯示修車款部分上訴人已先支付一萬元現金，被上訴人亦無代上訴人
          處理車禍之理賠金四四五○○元之可能。
    （五）末查上訴人離職之際，被上訴人有代上訴人償還一筆二萬九千三百二十六
          元之貸款，特於此將應受判決事項之聲明減縮為五十三萬七千七百七十一
          元。
    三、證據：除援用第一審所提證據外，補提慈心診所廣告單、登記卡、衛生署函
        節錄、修車單等影本各一件為證。
乙、被上訴人方面：
    一、聲明：求為判決駁回上訴。
    二、陳述：除與原判決記載相同者，予以引用外，補稱：
    （一）上訴人所提之合約書，對被上訴人並無拘束力，上訴人雖舉被上訴人吳宗
          周在八十九年十月二十四日之言詞辯論筆錄所言，而認該合約內容之薪水
          數額乃經被上訴人同意，惟被上訴人甲○○亦於該日之言詞辯論中說明因
          為雙方就部分內容不同意，所以雙方沒有簽名蓋章，顯見雙方未達成合意
          ，自難僅憑該未合法成立之書面契約即認被上訴人與上訴人曾約定上訴人
          之薪資自八十八年四月份起調整為四十七萬元正。
    （二）上訴人所提出之存摺暨被上訴人所提出之匯款單不能證明雙方曾約定上訴
          人之薪資即為四十七萬元正：查上訴人所提之存摺記載八十八年五月十一
          日、六月十四日各由被上訴人乙○○匯款四十七萬五千元、四十萬元，並
          為被上訴人自認，惟該存摺僅能說明被上訴人曾於其時匯款予上訴人，並
          不能證明自八十八年四月份起，上訴人之薪資即為四十七萬元正，蓋若兩
          造真有約定月薪四十七萬元，另再補貼上訴人五千元之計程車資，則被上
          訴人於六月十四日匯四十萬元後，應再補現金七萬五千元，然上訴人於八
          十九年六月十日提呈之答辯狀中，卻言於六月二十一日被上訴人以現金補
          足七萬元，計四十七萬元，與其所主張之該月薪資四十七萬元加上補貼計
          程車資五千元共計四十七萬五千元，即有未合，自難以採信。
    （三）另上訴人於八十九年一月十三日之支付命令聲請狀中自陳其三月份之薪資
          為三十五萬元，於八十九年六月十日又具狀陳述其八十八年三月份之薪資
          為三十七萬五千元，嗣於八十九年七月二十一日、八十九年十月二十日具
          狀陳述時均改稱其八十八年三月份薪資為四十萬元，其中三萬元返還被上
          訴人代其支付之車禍修車款，五千元計程車費，故被上訴人給付三十七萬
          五千元云云，其前後陳述不一，自難以其所提存摺被上訴人匯入三十七萬
          五千元即認定其該月薪資為三十七萬五千元。同理，上訴人主張其四、五
          月份之薪資均為四十七萬元，惟該存摺記載分別為四十七萬五千元、四十
          萬元，另現金部分兩造陳述亦不相同（上訴人言於八十八年六月二十一日
          被上訴人以現金補足七萬元，被上訴人言七萬五千元），上訴人復無舉證
          以實其說，自難僅憑其提出之存摺及前後反覆不一之陳述，遽予認定兩造
          約定八十八年四月份起薪資每月四十七萬元，而被上訴人所匯入之金額即
          為該月之薪資。
    （四）按「醫師執業，應向所在地直轄市或縣（市）衛生主管機關送驗醫師證書
          ，申請登記，發給執業執照」、「醫師非加入所在地醫師公會不得執業」
          ，醫師法第八條及第九條定有明文；衛生署函：「醫師未經報備逕行前往
          外縣市作定期支援者，被支援地衛生主管機關查明屬實，可依醫師法第二
          十七條規定論處。」由上開法文規定暨行政函令可知，上訴人若欲受僱於
          被上訴人診所擔任醫師，就必須事先具備得執業之條件，以免受罰。易言
          之，上訴人赴被上訴人診所就職前，即應自行向相關單位登記完畢，否則
          被上訴人可以上訴人未具備執業資格而不予聘任。由上開法文規定暨行政
          函令並無法導出上訴人若至相關單位登記後，不論是否就職，被上訴人均
          應開始給付薪資之結論。至於上訴人欲於何時向相關單位申請登記以取得
          執業資格，係伊個人之事，只需其於約定之時間至被上訴人之診所就職，
          即完全與被上訴人無涉，故上訴人陳稱「醫師公會八十八年二月一日收到
          即生效」，即薪資自二月一日起算，厥無理由，亦無根據。再者，亦未曾
          聽聞於轉換工作場所之際，下一任僱主對於受僱人於其離職後以至於就職
          前之期間，亦需給付薪資之荒繆情事，上訴人尚未就職工作，自不能向被
          上訴人索取薪資。基上所述，上訴人薪資之起算日應為二月十日，並非上
          訴人所言係自醫師公會收到日生效即二月一日，此由被上訴人給付上訴人
          之薪資日均為每月十日附近（三月十日、四月十三日、五月十一日、六月
          十四日），而上訴人從未置喙可得窺知。
    （五）被上訴人從未與上訴人約定每月補貼其計程車資五千元，上訴人受僱於被
          上訴人診所期間，被上訴人均對其提供膳、宿，何需再補助上訴人五千元
          之計程車資？若如上訴人主張被上訴人於四、五月份均有補貼其計程車資
          ，衡情六月份被上訴人亦應補貼計程車資五千元共四十七萬五千元，惟上
          訴人六月份薪資之現金給付部分已有如前所述之瑕疵，其所為補貼計程車
          資五千元云云，應為上訴人臨訟杜撰，自難以採信。
    （六）上訴人確實曾向被上訴人借款：上訴人就曾否向被上訴人借款一事亦是前
          後陳述不一、反覆不定，上訴人於八十九年六月十日之答辯狀、八十九年
          七月二十一日之補充資料雖然堅持否認曾向被上訴人借款，惟其於八十九
          年十月二十日之答辯續（一）狀中之三，又自承被上訴人於八十八年七月
          十九日為上訴人代償銀行借款二萬九千三百二十六元。姑且不論雙方之借
          款金額究竟為何？單就被上訴人就「是否曾借款」一事即前後陳述矛盾，
          可知上訴人之陳詞無足採信。至於上訴人主張若其曾向被上訴人借款二十
          萬元，被上訴人當早就由薪資中扣除，而無待於上訴人離職時再一併計算
          一事，因被上訴人並未預知上訴人之離職，而上訴人之每月薪資為三十七
          萬五千元，若上訴人繼續受僱於被上訴人之診所，被上訴人當無求償不獲
          之虞，故並未急於由上訴人之薪資中扣除。
    三、證據：援用第一審所提證據。
      理      由
一、本件上訴人起訴主張：伊自八十八年二月一日起受聘擔任被上訴人乙○○、甲○
    ○所合開慈心診所之負責醫師，雙方原約定月薪三十五萬元，惟自同年四月一日
    起，因伊之診療時間加長，被上訴人同意提高伊之月薪為四十七萬元，並按月補
    貼伊計程車資五千元，嗣伊於同年七月十一日離職，計算至被上訴人交還伊之執
    業醫師證書之日即七月十三日止，連同六月份未付之薪資，被上訴人原積欠伊六
    十六萬七千零九十七元薪資，扣除被上訴人嗣後給付之十萬元薪資，及代伊償還
    另筆二萬九千三百二十六元貸款後，迄今尚有五十三萬七千七百七十一元未付，
    爰依兩造僱傭關係，求為命被上訴人應如數給付並加計自八十八年七月十四日起
    算法定遲延利息之判決（按上訴人原請求被上訴人給付五十六萬七千零九十七元
    本息，惟於本院審理中減縮其請求之金額，於法並無不合，本院自應僅就其減縮
    後之請求為判決，附此敘明）。被上訴人則以：上訴人任職於被上訴人診所五個
    月期間，第一個月薪資三十五萬元，第二個月因延長夜間診療半小時，增加薪資
    為三十七萬五千元，第三個月因上訴人借款十萬元，故於五月十一日共匯四十七
    萬五千元予上訴人，第四個月上訴人再借款十萬元，故除於六月十四日電匯四十
    萬元外，再交付上訴人現金七萬五千元，第五個月之三十七萬五千元薪資，經扣
    除前揭借款二十萬元、利息一千二百五十元及被上訴人代上訴人清償之債務七萬
    三千八百二十六元後，被上訴人僅需給付上訴人九萬九千九百二十四元薪資，故
    被上訴人當時即以現金十萬元直接交付予上訴人，並未積欠上訴人任何薪資等語
    ，資為抗辯。
二、查上訴人主張其自八十八年二月一日起至七月十三日止之期間受聘擔任被上訴人
    所共同開設之慈心診所負責醫師之事實，除僱傭期間外為被上訴人所不爭執；而
    上訴人之所以主張其自二月一日起受僱於被上訴人，無非係以「上訴人為履約而
    於該日與被上訴人甲○○至雲林醫師公會繳交證件，被上訴人擬定並向上訴人提
    出之合約書影本第四條之規定亦係以每月之月初作為契約之始點，被上訴人醫院
    之藥劑師更自二月一日起薪」等情為據。惟僱傭契約依民法第四百八十二條之規
    定，係以約定受僱人於一定或不定之期限內為僱用人服勞務，僱用人給付報酬為
    其成立要件，其報酬之給付與勞務之提供互有對價關係，故除當事人契約另有訂
    定外，若未開始提供勞務應無報酬可言。本件兩造成立之僱傭契約，關於勞務部
    分係約定上訴人為被上訴人提供執行醫療行為之事務，執行該勞務之前之繳交證
    件或獲准入會行為，應不能作為僱用人給付報酬之依據；又上訴人所提出之合約
    書影本並未有兩造之簽名，本不得作為兩造合意之證明，其上之四月一日之日期
    ，自無任何意義，亦難為有利於上訴人之推定；再上訴人所提供之勞務為執行醫
    療行為之事務，其何時開始提供勞務獲取報酬，與被上訴人所僱用之藥劑師何時
    起薪並無任何牽連，亦不能執為上訴人起薪之依據，是上訴人主張其應自八十八
    年二月一日起薪云云，因屬無據，為無可取。至於被上訴人以其薪水撥付上訴人
    帳戶之日期抗辯上訴人應自八十八年二月十日起薪，亦乏實據，同不足採。事實
    上，上訴人係於八十八年二月八日開始執行兩造僱傭契約所約定之醫療事務，直
    至同年七月十日止（七月十一日為星期日，七月十二日上訴人即停止到班），此
    為兩造所不爭（見本院卷第四十五頁），上訴人以被上訴人至七月十三日始交還
    伊之醫師執業證書為由，主張其得請求之報酬應計算至七月十三日止，基於其停
    止提供勞務後並無報酬可得請求之前揭同一理由，亦無可取。是本件上訴人依據
    兩造成立之前揭僱傭契約所可請求之報酬期間，應自八十八年二月八日起至同年
    七月十日止，上訴人逾該期間以外之請求，為無理由，應予駁回。
三、次查上訴人主張雙方於僱傭之初原約定報酬為每月三十五萬元，為被上訴人所不
    爭執，惟其主張同年三月份之報酬調整為每月四十萬元，四月一日起提高為每月
    四十七萬元部分，則為被上訴人所否認，並以第二個月因延長夜間診療半小時，
    薪資增加為每月三十七萬五千元云云為辯，雙方各執一詞。按當事人主張有利於
    己之事實者，就其事實有舉證之責任，民事訴訟法第二百七十七條定有明文，上
    訴人主張同年三月份之報酬調整為每月四十萬元，四月一日起提高為每月四十七
    萬元，雖提出被上訴人擬定並向上訴人提出之合約書及其存摺等影本為證，惟查
    該所謂合約書並無兩造之簽名，被上訴人亦否認曾簽立書面契約予上訴人，自不
    能憑該上訴人自認之合約書作為兩造合意調整薪資之證明，故其上自四月一日起
    每月四十七萬元月薪之記載，並無任何意義，難為上訴人有利之證明，至於上訴
    人所提出之存摺，其上記載八十八年三月十日被上訴人乙○○匯款三十五萬元、
    四月十三日匯款三十七萬五千元、五月十一日匯款四十七萬五千元、六月十四日
    匯款四十萬元，被上訴人每月匯款予上訴人之薪資數額均不相同，單憑存摺上之
    記載，並無法證明上訴人所述之薪資數額，此外，上訴人復無法另行舉證以實其
    說，該存摺亦難作為上訴人所述薪資數額之證明。然本件雙方原約定之報酬為彼
    等不爭之每月三十五萬元，被上訴人自承三月一日起因延長工作時間，每月之薪
    資始調整為三十七萬五千元，雖與上訴人所述每月薪資調整數額不同，惟雙方當
    時確有因延長工作時間而必須調高原訂薪資之合意，應屬無疑，而僱傭契約中勞
    務之對價即為報酬，延長工作時間之比例應與增加報酬之比例相當，始符合原契
    約報酬約定之本旨，是本件上訴人就其延長工作時數所應增加之報酬數額，雖無
    法舉證以實其主張，惟以兩造原不爭之三十五萬元月薪為基礎，按其延長工作時
    數之比例計算所應增加之報酬數額，應屬合理。本院審酌兩造成立僱傭契約之初
    ，原約定上訴人之工作時間為：星期一至星期五，上午八時至十二時、下午二時
    至六時、晚上七時至九時，星期六上午八時至十二時，亦即每週工作五十四小時
    ，上訴人於本院雖主張自四月一日起始延長診療時間，惟其於原審已自承「第一
    個月是三十五萬元，第二個月增加星期六的晚上七點到九點及星期六的下午」（
    見原審卷第四十九頁），核與被上訴人主張上訴人自八十八年三月一日起就延長
    看診時間相符，且上訴人之報酬自三月份起即調整而非自四月一日起始調整，復
    為兩造所不爭，是本件兩造關於上訴人工作時間延長部分，應以被上訴人所主張
    之自八十八年三月一日起星期六延長下午二點至六點、晚上七時至九時三十分，
    星期一至星期五延長晚上九點至九點三十分，亦即每周工作增加九小時，與原每
    週工作五十四小時比較，增加六分之一之工作量，揆諸前開說明，其報酬亦應增
    加六分之一，即每月增加五萬八千三百三十三元（三十五萬元乘以六分之一，元
    以下不計），上訴人逾該標準以外之增加報酬主張，因屬無據，自無可採，至於
    上訴人主張被上訴人允諾按月補貼伊計程車資五千元部分，已為被上訴人所否認
    ，上訴人復無法就此提出任何證據以證明之，揆諸前揭證據法則，亦難信此部分
    之主張為真。是上訴人就其自三月一日延長工作時間調整薪資數額之主張部分，
    於每月報酬四十萬八千三百三十三元（即原三十五萬元加上增加之五萬八千三百
    三十三元）之範圍內，為有理由，逾該範圍之主張，即屬無據而不能准許。
四、綜右標準所述，上訴人自同年二月八日起至七月十日止之僱傭期間內所應得之薪
    資報酬總額，共為二百零三萬一千九百四十三元（其計算方式如下：(1)二月八日
    至二月二十八日期間，依月薪三十五萬元計算，薪資為二十六萬二千五百元(2)三
    月一日至六月三十日，共四個月，依月薪四十萬八千三百三十三元計算，薪資為
    一百六十三萬三千三百三十二元(3)七月一日至七月十日離職之十日期間，依月薪
    四十萬八千三百三十三元之比例計算，薪資為十三萬六千一百一十一元，(1)(2)(3)
    相加），而被上訴人於上開僱傭期間已給付予上訴人之薪資共有一百七十七萬元
    ：即八十八年三月十日匯款三十五萬元、四月十三日匯款三十七萬五千元、五月
    十一日匯款四十七萬五千元、六月十四日匯款四十萬元（以上均有上訴人所提出
    之存摺紀錄附卷可稽）、六月二十日給付現金七萬元（被上訴人主張為七萬五千
    元，惟無實據，應以上訴人自承收到之七萬元可採，見原審卷第七十二頁）、七
    月離職時給付現金十萬元（此為兩造所不爭執），扣除該已付薪資，被上訴人本
    應再給付上訴人二十六萬一千九百四十三元之薪資報酬，惟被上訴人主張其於系
    爭僱傭期間之八十八年三月一日曾代上訴人償還四萬四千五百元之車輛修理費，
    於僱傭期間終止後之八十八年七月十九日曾代上訴人償還銀行欠款二萬九千三百
    二十六元，此有被上訴人所提出之繳款書據（見原審卷第三十二頁）為證，且為
    上訴人所不爭執，堪信為真，上訴人雖以關於車輛修理費部分，伊已給付修車廠
    一萬元，僅授權被上訴人於三萬元之範圍內代為處理，且被上訴人亦已於薪水中
    扣除該三萬元等語，抗辯渠無返還予被上訴人之義務，然上訴人所述三萬元授權
    範圍及被上訴人已於薪水中扣除等情，並無任何證據以證之，且被上訴人與修車
    廠並無任何關係，若非得委任人之指示，實無從決定匯款金額，亦無溢付款項之
    理，上訴人此一抗辯，難謂有理，至於上訴人所述其已付修車廠一萬元部分，係
    屬其與修車廠之問題，與其應償還被上訴人代其支出之款項無涉，是被上訴人應
    再給付上訴人之前開薪資報酬，實應再扣除被上訴人代上訴人所支出之前開各款
    （共七萬三千八百二十六元），其餘額十八萬八千一百一十七元（即二十六萬一
    千九百四十三元減七萬三千八百二十六元），方為上訴人所得請求被上訴人給付
    之數額。被上訴人就此一應給付之數額，雖以上訴人曾向其借款二十萬元未還一
    節抗辯，惟為上訴人所否認，被上訴人復未就其主張借款情事提出任何書據以證
    明之，其空言抗辯，委難信為真實。
五、按報酬應依約定之期限給付之，無約定者，依習慣，無習慣者，報酬分期計算者
    ，應於每期屆滿時給付之，報酬非分期計算者，應於勞務完畢時給付之，民法第
    四百八十六條定有明文。又給付有確定期限者，債務人自期限屆滿時起，負遲延
    責任，遲延之債務，以支付金錢為標的者，債權人得請求依法定利率計算利息，
    亦為民法第二百二十九條第一項、第二百三十三條第一項所明定。查本件上訴人
    原係按月計酬，於八十八年七月十一日離職時，即得請求被上訴人付清應得之薪
    資，則上訴人請求被上訴人自八十八年七月十四日起至清償日止，按週年利率百
    分之五計算之利息，洵屬正當。從而，本件上訴人依據兩造於八十八年二月間所
    成立之僱傭契約關係，請求被上訴人給付五十三萬七千七百七十一元，及自八十
    八年七月十四日起至清償日止，按年息百分之五計算之利息，於十八萬八千一百
    一十七元本息範圍內，為有理由，應予准許。逾此所為請求，為無理由，應予駁
    回。原審就上開應准許部分，為上訴人敗訴之判決，尚有未洽，上訴意旨指摘原
    判決此部分不當，求予廢棄改判，為有理由，爰由本院予以廢棄改判如主文第二
    項所示。至於上訴人之請求不應准許部分，原判決為上訴人敗訴之判決，並駁回
    其假執行之聲請，經核於法並無不合，上訴意旨求予廢棄改判，為無理由，應駁
    回其該部分之上訴。
六、至於兩造其餘攻擊防禦方法及所提出之各項證據資料，經審酌後，因與本件判決
    之基礎無涉，且不影響判決之最後結果，爰未予一一論述，僅末此敘明。
七、據上論結，本件上訴為一部有理由，一部無理由，依民事訴訟法第四百五十條、
    第四百四十九條第一項、第七十九條但書、第八十五條第一項前段，判決如主文
    。
中      華      民      國    九十      年      三      月    二十    日
                  臺灣高等法院臺南分院民事第二庭
~B1審判長法官
~B2      法官
~B3      法官
右為正本係照原本作成。
如對本判決上訴，須於判決送達後二十日內向本院提出上訴狀；未表明上訴理由者，
應於上訴後二十日內向本院提出理由書。
中      華      民      國    九十      年      三      月     十二     日
~B法院書記官  謝淑玉


司法院資訊處製作；財團法人民間司法改革基金會備份。
